臺灣桃園地方法院刑事判決　　　　　　　 93年度訴字第673號
公　訴　人　臺灣桃園地方法院檢察署檢察官
被　　　告　乙○○　男　21歲.
選任辯護人　孔令則律師
　　　　　　李怡卿律師
　　　　　　許巍騰律師
上列被告因殺人未遂案件，經檢察官提起公訴（93年度偵字第65
6 號），本院判決如下：
    主  文
乙○○無罪。
    理  由
一、公訴意旨略以：被告乙○○與多名姓名、年籍不詳之成年男
    子，因於民國92年5 月31日凌晨4 、5 時許，在桃園縣桃園
    市○○路366 號世紀舞廳內與該舞廳員工發生衝突，乙○○
    等人即先行離去，並揚言要讓舞廳好看等語，之後即夥同眾
    多姓名、年籍不詳之成年男子共同基於殺人之概括犯意，先
    於（一）當日清晨8 時許，在上開舞廳對面馬路，見鄭圍瑞
    自該舞廳出來，即分持西瓜刀、棍棒砍殺鄭圍瑞，致鄭圍瑞
    受有軀幹四肢多處開放性傷口、左手創傷性截肢、雙手切割
    傷等傷害，幸鄭圍瑞逃跑請求路人送醫而保全性命；（二）
    同年6 月5 日0 時30分許，在前開舞廳樓下，見電梯門口有
    戊○○、丙○○、辛○○欲至該舞廳消費，即分持刀棍擁上
    砍殺，致戊○○受有左手腕外傷性截指（斷掌）、正中神經
    、尺神經、橈動脈、尺動脈及屈曲肌肌腱斷裂、左右前臂伸
    屈腱斷裂等傷害，戊○○被砍後趕緊沿樓梯往樓上方向逃跑
    而保全性命；丙○○受有左尺骨開放性骨折、粉碎性骨折、
    左前臂屈曲肌腱斷裂、左尺神經尺動脈斷裂、左臂肌腱斷裂
    、頭部、背部、左膝撕裂傷等傷害，丙○○被砍傷後則因沿
    樓梯逃向地下室而保全性命；辛○○則因最靠近樓梯趁機沿
    樓梯往上逃跑，而僅受輕傷。因認被告涉犯刑法第271 條第
    2 項、第1 項之殺人未遂罪嫌。
二、按犯罪事實應依證據認定之，無證據不得認定犯罪事實；又
    不能證明被告犯罪者，應諭知無罪之判決，刑事訴訟法第15
    4 條第2 項、第301 條第1 項分別定有明文。再按，刑事訴
    訟法上所謂認定犯罪事實之證據，係指足以認定被告確有犯
    罪行為之積極證據而言，如未能發現相當證據或證據不足以
    證明，自不能以推測或擬制之方法，以為裁判基礎。而刑事
    訴訟上證明之資料，無論其為直接或間接證據，均須達到通
    常一般之人均不致有所懷疑，而得確信其為真實之程度，始
    得據為有罪之認定，若關於被告是否犯罪之證明未能達此程
    度，而有合理懷疑之存在，致使無從形成有罪之確信，根據
    「罪證有疑，利於被告」之證據法則，即不得遽為不利被告
    之認定。且以情況證據（即間接證據）斷罪時，尤須基於該
    證據在直接關係上所可證明之他項情況事實，本乎推理作用
    足以確證被告有罪，方為合法，不得徒憑主觀上之推想，將
    一般經驗上有利被告之其他合理情況逕予排除，復有最高法
    院29年上字第3105號、76年台上字第4986號及32年上字第67
    號判例可資參照。
三、本件公訴意旨認定被告涉有殺人未遂之罪嫌，係以被害人庚○○、戊○○、丙○○、辛○○之指述及證述，祕密證人甲1
    、甲2、甲3、甲6之證詞，長庚紀念醫院與敏盛綜合醫院之診斷
    證明書、被害人受傷情形照片、監視錄影帶及所翻拍之照片
    等為其主要論據。訊據被告堅決否認有何殺人未遂之犯行，
    辯稱：92年5 月31日上午應該是在舅舅己○○處上班，不可
    能到案發現場，至於同年6 月5 日該次，亦未到世紀舞廳砍
    人。被害人庚○○、戊○○、丙○○於警詢中雖指認被告之
    照片就是犯案之人，但警方當時只拿被告1 人之照片供被害
    人指認，並未同時提供其他人之照片予被害人為選擇性之指
    認，又警方於提示照片前，即向被害人表示照片中之人物即
    為嫌疑犯，而有誘導之嫌，上開指認方式均違反法務部所頒
    佈之指認作業要領，故上開被害人指認被告之陳述，應不具
    有證據能力。又庚○○於審理時證稱：被砍當時並未看到被
    告，是後來別人告訴我是被告砍我；而證人甲1於審理時亦稱
    ：只有看到「阿賞」，沒有看到被告，是聽別人說被告要帶
    隊過來等語；再甲2復證稱：因為被告有說要讓世紀舞廳好看
    ，所以才推論砍人時被告也有在場；甲6則證稱：我有看到被
    告之小弟，所以我認為被告也有在場等情；分別係屬傳聞證
    據或證人個人推測之詞，均無證據能力。再者，庚○○自警
    、偵訊迄審理時，均稱未見到被告在場砍殺，而甲1亦稱沒有
    從監視器螢幕上看到被告，核與甲2所稱不確定有無看到被告
    等情相符，足見被告於92年5 月31日案發當時，確實並未在
    場。至甲6雖稱有看到被告在世紀舞廳樓下之對面聚集等語，
    惟甲6既稱其與甲1、甲2一起看監視器螢幕，而甲1、甲2並未看到
    被告，甲6卻有看到被告，由此可見甲6所言並不實在。其次，
    就92年6 月5 日該次，甲1於審理時證稱該次其在裡面跳舞，
    並未看到案發情形；甲2則稱：從監視器螢幕看，不確定被告
    有無在內；甲3亦稱有看到被告之小弟，但沒有看到被告；至
    於甲6亦稱該次並未見到被告，顯見本案並無相關證據足以證
    明被告於案發當時在場等語。經查：
(1)、就92年5月31日早上8時許涉嫌殺害庚○○之部分：
、證人庚○○自警、偵訊迄本院審理時，均一再證稱其遭砍殺
    之時，只看到綽號「阿賞」之張政賞，並未看到被告。其於
    第一次警詢時指稱：我於92年5 月31日上午8 時許，在桃園
    縣桃園市○○路366 號對面馬路旁，遭3 、4 名不詳男子砍
    殺。當時我去世紀舞廳找朋友，至一樓要離去時看路旁聚集
    3 、40名男子手持刀棍，這時「阿裳」就告訴這些人說：「
    就是他」，這群人其中3 、4 人就手持西瓜刀走向我，我即
    說：「有什麼事，不是我」話未說完就被這3 、4 個人一陣
    猛砍等語（偵查卷第7 頁正、反面），並未提及被告有在場
    砍殺之情形。雖然庚○○於第2 次警詢筆錄時陳稱：第一次
    警詢筆錄所說之「阿裳」我後來知道他的名字是張政賞，而
    警方所調之乙○○照片，經我指認就是砍殺我的人無誤，當
    天的人都是他帶去的云云（偵查卷第9 頁反面至第10頁）。
    但其於偵查中已明確表示：我有看到喊就是我的那個人，後
    來我聽朋友說就是張政賞。我之前就有看過乙○○和張政賞
    ，他們是一夥的，他們追過來砍我，我可以確定張政賞，其
    他人就不清楚，我是聽我朋友說有看到乙○○砍我。（問：
    是否要告乙○○？）我那天沒有看到乙○○，但砍我的人我
    要告等語（偵查卷第60至61頁、86頁），可見庚○○被砍殺
    當天，其能確定之嫌犯僅有張政賞1 人，庚○○並未見到被
    告在場，僅係因朋友之轉述，方認為被告在場。再者，庚○○於本院審理時亦到庭證稱：案發當天我從世紀舞廳下樓要
    離開，走到一半時聽到一個叫「阿賞」的指著我，喊說就是
    他，就一群人朝我衝過來。我聽到喊話的聲音，然後就順勢
    看過去，就只看到阿賞，然後他們就衝過來了。那時我有整
    個人轉過去跟他們說話，然後邊講邊退，事後被砍的時候，
    才轉身跑掉。我被砍之前就知道、看過被告，因為被告常到
    世紀舞廳玩。我在警詢中說當天是被告帶人去砍我，是因為
    世紀（舞廳）的人都這樣跟我說。當天我沒有看到被告。（
    本院卷3 第38、40至42、47至48頁）。由庚○○上開證述內
    容可知，其於案發前即已看過並知道被告，再參酌其於被砍
    之前，尚且轉身與持刀砍殺其之嫌犯對話，故被告當時若為
    下手砍殺之人，庚○○當可輕易認出被告，惟庚○○卻表示
    當天並未看到被告，是事後聽別人說被告有砍殺其等語，可
    見庚○○所能指認之嫌犯，僅有張政賞一人而已，而未包括
    被告。
、祕密證人甲6固於警、偵訊時均指稱：92年5 月31日被告有到
    世紀舞廳，被告之小弟有在廁所打該舞廳之服務生張詩揚，
    被告走的時候有嗆聲說走著瞧，隔不到2 小時（偵查中稱隔
    3 個多小時）被告便率領5 、60名小弟到樓下，當時剛好庚○○要下樓離去，剛好被被告一行人砍殺，我是從世紀舞廳
    辦公室的監視器看到的等語（偵查卷第67頁正反面、82至83
    頁）。並於本院審理時證述：92年5 月31日當天我從螢幕看
    到被告及一群年輕人聚集在（世紀舞廳）對面，後來有人從
    舞廳下去，我就從監視器螢幕裡面看到有人被砍。我當時和
    甲1、甲2一起看螢幕。（那些人）在聚集的時候，我有看到被
    告，但是衝過來的時候沒有看到，衝過來砍人的應該是他的
    小弟吧。被告出現在螢幕中時，應該是在指揮吧，就是在喊
    話吆喝，指揮他的小弟砍人等語在卷（本院卷3 第74至76、
    78、80、87至88）。然查：證人甲1就當天之情形，卻於偵查
    中證稱：庚○○被砍時我在樓上，聽到被告和阿賞在樓下聚
    集，後來聽說庚○○在樓下被被告他們砍，我當時在樓上看
    不到，只有聽到大家在說（偵查卷第119 頁）。而與甲6所述
    其與甲1、甲2一起從螢幕監視器看到案發過程之情形不同。又
    甲1於本院審理時到庭證稱：當天被告與阿賞有去世紀舞廳跳
    舞，他們有打舞廳的服務人員，後來被告表示要到世紀舞廳
    報復，後來發生事情的時候，我是從辦公室的監視器看到庚○○被砍。我看到3 、4 個人手拿西瓜刀在砍，那3 、4 個
    人並沒有被告。被告沒有在螢幕上出現，我只有看到阿賞。
    是因為被告那天有和阿賞一起去跳舞，且被告有說要讓舞廳
    好看，所以我才推論砍人時被告也在場（本院卷3 第49至50
    、55至57頁），足見甲1確實未從監視器螢幕中看到被告在場
    。其次，甲2對於當天情節於偵查中證稱：認識被告。當天有
    看到一群人圍過去砍庚○○，當時我在舞廳票口，打開窗戶
    可以看到等語（偵查卷第125 至126 頁）。並於本院審理時
    證述：當天一開始是有人吵架，後來樓下就發生砍人的事。
    因監視器就在我正前方，所以我可以從窗戶看也可以從監視
    器看，我看到一堆人，有看到一個叫阿賞的，但沒有看到今
    天在庭之被告（本院卷3 第62至64頁）。是證人甲1與甲2於案
    發前既已見過被告，若庚○○被砍當時，被告確實在場，甚
    且如同甲6所述，尚有吆喝指揮之大動作，則甲1與甲2自可從監
    視器中輕易看到被告，然其等卻稱並未看到被告在場，而與
    庚○○所述之情節相符，足見案發當時被告並未在場之事實
    ，應可認定。至於甲6雖稱有看到被告在場指揮，但其既稱與
    甲1、甲2一同觀看監視器，所看到之情節卻與甲1、甲2不同，足
    見甲6之證言尚有瑕疵，並不可採。
、綜上所述，被告縱於案發前有與世紀舞廳之人員發生衝突，
    而有砍殺舞廳客人之動機，但「阿賞」於發生衝突時既亦參
    與其事，則其自亦存在上述動機。而本案庚○○遭砍殺之時
    ，被告既不在場，而係「阿賞」帶頭吆喝砍殺庚○○，可見
    本案犯行很有可能係「阿賞」策動所為。被告當時既未在場
    ，亦無相關之證據足以證明其與「阿賞」或其他持刀砍傷庚○○之人，有共同策劃謀議殺害庚○○之犯意聯絡，自無法
    僅因被告可能有砍殺舞廳客人之動機，即認砍殺庚○○之犯
    行係由被告所為。至於庚○○之診斷證明書，僅能證明其確
    實受有起訴書所載之傷勢，然此亦無法證明上開傷勢係由何
    人所造成。
(2)、就92年6 月5 日凌晨零時30分許涉嫌殺害戊○○、丙○○及
    辛○○之部分：
、證人即被害人戊○○第一次之警詢筆錄，雖非其本人於筆錄
    末尾簽名確認，而係由其父丁○○簽名，但上開筆錄內容係
    戊○○在清楚之意識以及自由之意志下所陳述，僅因做筆錄
    時戊○○手臂有受傷，無法簽名，遂由丁○○代為簽名乙節
    ，業據證人丁○○及製作該份筆錄之警員張旭耀到庭證述明
    確（本院卷3 第235 至236 、238 至240 頁）。另被告於本
    院行準備程序時，亦表明對被害人之警詢筆錄沒有意見等語
    ，可認有默示同意援用之意；本院審酌被害人戊○○、丙○○第一次警詢筆錄製作時，係在意識清楚且未遭受外力強制
    其心理之狀態下所為，此業據證人張旭耀陳明在卷，故戊○○及丙○○之該次警詢筆錄應有證據能力，先予說明。
、戊○○於第一次警詢時係稱：92年6 月5 日0 時30分許在桃
    園縣桃園市○○路366 號前電梯口遭不明歹徒持刀殺傷，其
    中一人是染褐色、中分長髮，其他沒印象。歹徒我均未見過
    ，我無法指認等語（偵查卷第11頁正、反面）。然其第二次
    警詢筆錄則稱：「（問：警方所調閱之乙○○相片是否為砍
    殺你成傷之人？經我指認就是乙○○帶頭砍殺我成傷無誤。
    」等語（偵查卷第12頁背面）。並於偵查中證述：「（提示
    乙○○照片）問：此人有無砍你？答：他是第一個衝過來的
    人，他站在前面我印象很深刻。之前沒有看過他。」等語在
    卷（偵查卷第74至75頁）。惟查：戊○○於第2 次警詢筆錄
    時指認被告照片之過程，係警察通知戊○○至警局，由警方
    先告知有抓到嫌疑犯後，再提供被告1 人之照片給戊○○指
    認，並說這個人就是嫌犯，業經戊○○於本院審理時到庭證
    述明確（本院卷1 第207 至208 頁），則戊○○當時是否在
    此情形下，對於照片中之嫌犯有先入為主之印象，進而指稱
    被告就是當天砍殺他之人，即值探究。故本案若無其他積極
    證據足以佐證戊○○之指認屬實，即無法以上開尚有瑕疵之
    指認結果，遽認被告即為當日砍殺戊○○之人。至於戊○○
    雖於本院審理時證稱：現在已經不記得那個人的長相，長髮
    還是短髮也忘記了，身高大約160 公分左右。在警詢時看到
    照片中的人，覺得跟當初砍我的人蠻相像的，但是沒有辦法
    確認。偵訊時我也有跟檢察官確認被告就是帶頭砍我的人，
    因為他就站在前方，我的印象深刻。那些人衝進來的時候，
    我有跟他們說你們認錯人了嗎？那時我有注視衝進來的這3
    、4 個人，講完的時候，他們已經到我身邊了，然後就砍下
    來了等語詳盡（本院卷1 第205 至206 、208 至209 、216
    至217 、225 至226 頁）。但戊○○既稱案發前不認識被告
    ，亦未見過被告，則戊○○在3 、4 名嫌犯一同衝進電梯間
    砍殺之短時間內，是否能夠專注並正確地認出嫌犯之五官、
    臉型、髮型等特徵，並依被告之照片確認被告即為砍殺其之
    嫌犯，亦值懷疑。況且，戊○○於第一次警詢筆錄時所為之
    陳述，距離案發時間最近，對於案發情節之記憶自然最為深
    刻，而當時戊○○指稱嫌犯之髮型特徵為褐色、中分長髮。
    但證人甲6卻於本院審理時證稱：在舞廳碰過被告好幾次，庚○○被砍之前，被告之髮型是短髮，沒有染髮，也沒有分邊
    等語明確（本院卷3 第245 至246 頁）。是甲6所述之被告髮
    型特徵，既與戊○○所稱之嫌犯髮型特徵不同，由此益見當
    時帶頭砍殺戊○○之人，並非被告無誤。
、證人即被害人丙○○於第一次警詢筆錄時係稱：92年6 月5
    日0 時30分許在桃園縣桃園市○○路366 號前電梯口遭不明
    歹徒持刀殺傷，殺傷我的歹徒身高165 公分，留長髮，我無
    法指認，因人數太多等語（偵查卷第14頁正、反面）。然其
    第二次警詢筆錄則稱：「（問：警方所調閱之乙○○相片是
    否為砍殺你成傷之人？）答：經我指認就是他率人一起砍殺
    我跟我朋友戊○○、辛○○無誤。當時乙○○係持長約40公
    分之刀子朝我們砍殺，我不認識乙○○，但我看到照片可以
    確認他有持刀砍我們。當時情形雖然混亂但我有聽到一名叫
    做「阿濤」的等語（偵查卷第15至16頁）。並於偵查中證稱
    ：有看到砍我的人的臉，至少3 個。（提示被告93年1 月8
    日拍攝照片）有看到這個人砍你？有，可以確定，他就砍第
    一個，第一個下手等語（偵查卷第97頁）。惟查：丙○○於
    本院審理時證述：（問：你在刑事組時有說：經我指認就是
    被告率人砍我等語？）答：我只知道當時人很多，很混亂，
    我心慌，他們要走時我有聽到有人喊1 個名字，叫什麼濤的
    ，當時我已經很害怕了，顧我自己都來不及了，怎可能去記
    憶他們臉孔。做警詢筆錄時我剛出院，精神身體狀況不佳，
    人迷迷糊糊的，我只能確認叫什麼濤的。偵查中檢察官有給
    我看被告之照片，當時我精神還是很差，我還是很害怕。我
    是有跟檢察官說有看到砍我的人，至少3 個，但是很模糊。
    檢察官拿照片給我看，我看了一下不太確定，我還是跟檢察
    官說好像就是他。我當時精神狀況真的很不好，有些筆錄我
    根本不知道我當時是在想什麼，當時心情很煩躁，想說趕快
    問完趕快走等語（本院卷1 第86、92至96頁）。故丙○○對
    於其於警、偵訊時之指認，均表示係在精神狀況不佳下所為
    ，無法確定是否與記憶相符，本院即無法以丙○○上開尚有
    瑕疵之指認結果，遽認被告即為當日砍殺丙○○之人。再者
    ，丙○○於第一次警詢筆錄時亦稱嫌犯之髮型特徵為長髮，
    此情核與證人甲6於本院審理時證稱之情節不同，已如前述，
    由此益見案發當時砍殺丙○○之人，並非被告無誤。至於丙○○雖稱：有聽到一個叫什麼濤的等語，但姓名或綽號中有
    「濤」字此音之人，比比皆是，尚無法以此間接之證據，遽
    以認定被告即為當時在場砍殺被害人之嫌犯。
、證人即被害人辛○○自始證稱並未看清案發時砍人的人。其
    於警詢時指稱：92年6 月5日0時30分許在桃園縣桃園市○○
    路366 號遭不明歹徒持刀殺傷，歹徒約5 人左右持刀械，我
    都不認識等語（偵查卷第17頁正、反面）；於偵查中則稱：
    「（問：有看到砍人的人？）答：沒有看清楚，被砍時用手
    去擋。」、「（問：可以指認其中之人？）答：那天很多人
    擠在一起，看不清楚。」、「（提示乙○○照片問：此人有
    砍你？）答：不清楚」等語（偵查卷第71頁）；且於本院審
    理時復稱：「（問：是否記得砍你的人長什麼樣子？）答：
    我不知道，我只知道有人砍我，我就伸手去擋，只想到要怎
    麼逃，沒有去注意他們的臉。」、「（問：之前有沒有看過
    今日在庭之被告？）答：我對這個被告沒有印象。」、「（
    問：你有沒有看到他們衝過來？）答：有，因為時間很急，
    所以我來不及注意他們的樣子。」等語明確（本院卷1 第23
    0 至232 頁）。故辛○○就案發當時砍人之嫌犯，既無深刻
    清晰之印象，其證詞自亦無法對被告做何不利之認定。
、證人甲6於警詢時固然指稱：被告於92年6 月5 日凌晨0 時30
    分許，再度率領幾十名小弟聚集在世紀舞廳樓下，剛好有3
    名男子搭乘電梯要到世紀舞廳跳舞，被告又帶領多名小弟手
    持刀棍砍殺該3 名男子成傷，當時我也有在世紀舞廳的辦公
    室裡觀看監視器等語（偵查卷第67頁）；然其於偵查中即已
    改稱：「（問：在監視器有看到乙○○？）答：很模糊，有
    看到他的小弟。」、「（問：戊○○等人被砍前，有看到乙○○等人？）答：有聽來舞廳的客人說他們聚集在三民路口
    。」等語（偵查卷第83頁）。是甲6究竟有無從監視器中親眼
    看到被告砍殺戊○○等人，已容質疑。再參酌甲6於本院審理
    時證述：（92年）6 月5 日那天我和甲2一起看監視器，但是
    甲1不在，在監視器裡面沒有看到被告，但有看到被告的小弟
    。「（問：你剛剛提到戊○○他們被砍的那次，你只有看到
    他的小弟，但警察訊問你時，你說你很確定是乙○○帶人來
    砍戊○○他們三個人？）答：戊○○他們被砍那次，我有看
    到乙○○的小弟，所以我認為乙○○也有在場。」等語明確
    （本院卷3 第82、84頁）。故92年6 月5 日案發當天，甲6並
    未從監視器中看到被告砍殺戊○○等人，係因其在監視器中
    看到被告之小弟，所以自行推論被告應該在場。則被告於92
    年6 月5 日案發當時在場乙節，既屬甲6個人之臆測之詞，自
    不足採。
、證人甲1於偵查中證稱：3 人被砍時我也在樓上舞廳，聽到有
    人被乙○○的人砍，那3 人被砍時，我們衝下去看，看到他
    們送受傷，幫忙送醫院，乙○○他們已經走了。砍庚○○和
    砍其他3 人都是在舞廳打張詩揚的那些人，他們砍完時，我
    們都有衝下去看到他們離開等語（偵查卷第118 至119 頁）
    ；就戊○○等3 人被砍當時之情節究竟有無目睹？下樓時看
    到離去的人中是否有包括被告？詳情均未明確。嗣經甲1於本
    院審理時到庭證述：第2 次有3 個人被人拿刀在電梯間砍時
    ，我沒有看到，我當時人在樓上，我在裡面跳舞，所以沒有
    注意監視器。我是後來聽人轉述才知道。我們知道後衝下去
    ，已經來不及了，因為他們已經受傷了，砍他們的人也已經
    離開了。我在偵查中提到是被告砍他們3 個人，是因為被告
    他們有放風聲說要砍來店裡的客人。我說是被告砍這3 個人
    ，是我自己猜的等語明確（本院卷3 第59至61頁）。由此可
    知甲1就戊○○等3 人被砍該次，並未在現場、亦未從監視器
    中窺得現場狀況，僅係從他人轉述之過程猜測該案係由被告
    所為；則甲1此部分之證詞，亦不足以作為不利於被告之證據
    。
、證人甲2於偵查中證稱：被告砍完庚○○後，有說要讓舞廳生
    意作不下去，後來在92年6 月5 日零時30分許，有3 個阿兵
    哥要坐電梯上來，就被一群人砍，我是從監視器看到的。砍
    阿兵哥的人跟砍庚○○的人一樣，騎小丸子機車，拿西瓜刀
    。從監視器看很模糊，只知道是同一群人，不確定有無看到
    被告，砍完也和庚○○那次一樣，往中壢方向走等語（偵查
    卷第126 頁）。並於本院審理時再次確認：我在偵查中說監
    視器看起來很模糊，是指裡面的人很多、很亂，我看不太清
    楚當時的情形，但是透過監視器呈現出來畫面很清楚。我並
    不確定被告當日有出現在監視器畫面等語在卷（本院卷3 第
    64至65頁）。是甲2該日既有從監視器觀看案發當時之情節，
    而監視器之畫面又很清楚，再參酌甲2於案發前就已認識被告
    ，則被告若有在場，甲2應可輕易自監視畫面中認出被告才是
    ，但甲2既明白表示無法確定被告有無在監視器畫面中出現，
    則本院自無法僅因被告曾與世紀舞廳發生衝突，揚言要讓舞
    廳好看，即據以推論當日行兇之嫌犯即為被告。
、末查，本院將世紀舞廳於92年6 月5 日零時30分許從監視錄
    影器錄得之畫面，送請中央警察大學強化處理影像畫面後，
    再當庭勘驗之結果，雖可看出案發當時確有數名身著深色衣
    褲之男子持刀進入案發現場之電梯間，並舉刀揮砍被害人，
    而被害人當時亦剛好面向門口，但嫌犯之相貌卻依然無法辨
    識等情，有中央警察大學94年4 月14日校鑑科字第09400011
    93號函暨所附翻拍照片1 本（見本院外放證物），以及本案
    之勘驗筆錄1 份在卷為憑（本院卷3 第185 至186 頁）。是
    從上開物證亦無法認定被告即為92年6 月5 日零時30分許砍
    殺戊○○等3 人之嫌犯。
、綜上所述，被害人戊○○在警、偵訊時，雖然指認被告之照
    片認定被告即為當日帶頭砍殺之人，但戊○○係在警方先行
    提示照片中之人即為嫌犯，並僅提供單一照片予之指認之情
    況下，方為上開指認，則戊○○指認照片之正確性即有待商
    榷。而戊○○證述之嫌犯髮型特徵，又與證人甲6所述之被告
    髮型不同，則嫌犯究竟是否被告，亦有疑問。再者，被害人
    丙○○雖亦於警、偵訊時指認被告之照片，表示被告即為案
    發當時之嫌犯，但丙○○上開指認係在精神狀況不佳之情形
    下所為；且丙○○指述之嫌犯髮型特徵，復與甲6所述之被告
    髮型不同，故本院亦無法單憑丙○○上述尚有瑕疵之指認，
    據以認定被告有罪。其次，證人甲6、甲2於案發當時雖有從監
    視器中觀看案發情節，然甲6證稱其僅見到被告之小弟，甲2則
    稱不確定有無看到被告，其等均係以推測之方式，認為被告
    於案發時在場。至於證人甲1則稱案發時其在舞廳內跳舞，根
    本沒有看到案發情形。末查，案發時世紀舞廳之監視錄影帶
    畫面，雖有拍到砍殺時之畫面，但畫面中之嫌犯相貌模糊，
    無法辨識，復經本院勘驗無誤。故本案既無足夠證據得以證
    明戊○○等人被砍時被告在場，亦無相關之證據足以證明在
    場之人係受被告之教唆、指揮而砍殺戊○○等3 人，自無法
    僅因被告可能有砍殺舞廳客人之動機，即認砍殺戊○○等3
    人之犯行係由被告所為。
四、縱上所述，庚○○於92年5 月31日早上8 時許在世紀舞廳樓
    下遭人砍傷之犯行，以及戊○○等3 人於同年6 月5 日凌晨
    0 時30分許在世紀舞廳樓下電梯間遭砍傷之犯行，均查無足
    夠之積極證據足以證明係被告所為，並使本院達到確信，自
    不得僅因被告曾放話要讓世紀舞廳好看，即認被告有公訴人
    所指之連續殺人未遂犯行。揆諸前開法條規定及判例意旨，
    自應為被告無罪之諭知。
五、據上論斷，應依刑事訴訟法第301條第1項，判決如主文。
本案經檢察官趙燕利到庭執行職務。
中　 　華 　　民　　國　　94　　年　　6　　月　　2　　日
                    臺灣桃園地方法院刑事第十一庭
                            審判長法  官  蔡榮澤
                                  法  官  丁俊成
                                  法  官  游士珺
上正本證明與原本無異。
如不服本判決，應於判決送達後10日內向本院提出上訴狀 (應附
繕本)， 上訴於臺灣高等法院。
                                  書記官  陳淑瓊
中　　華　　民　　國　　94　　年　　7 　　月　　4 　　日
